臺灣桃園地方法院刑事裁定　　　　　　 100年度聲字第4557號
聲　請　人
即　被　告　吳銘靖
上列聲請人即被告因違反森林法案件（100年度訴字第499號），
經聲請具保停止羈押，本院裁定如下：
    主  文
聲請駁回。
    理  由
一、本件被告吳銘靖因違反森林法案件，前於偵查中，經臺灣桃
    園地方法院檢察署檢察官聲請羈押，經本院訊問後，認被告
    犯罪嫌疑重大，有反覆實施刑法第320條及森林法第52 條犯
    罪之虞，而有刑事訴訟法第101之1第5 款之羈押事由，並有
    羈押之必要，於民國100年4月3日執行羈押，嗣於100年5月3
    1日經本院訊問，本院以100年度偵聲字第306號裁定自100年
    6月3日起延長羈押2 月，並禁止接見通信；嗣被告經起訴，
    本院於100年6月21日訊問後，被告坦承犯罪，足認被告犯嫌
    重大，且被告前甫犯相同類型之竊盜案件，經判決確定在案
    ，今又再犯，有事實足認有反覆實施竊盜之虞，而有刑事訴
    訟法第101條之1第1項第5款之羈押事由，又被告與同案被告
    之供述互有矛盾，且與通聯紀錄不同，故認被告有事實足認
    有勾串共犯之虞，而有刑事訴訟法第101條第1項第2 款之羈
    押事由，而認被告前已有相同犯行前科，又有多次犯行紀錄
    ，且被告有勾串共犯之虞，有羈押之必要，非予羈押，顯難
    進行審判或執行，而於100年6月21日執行羈押，並禁止接見
    接見通信，後於100年9月14日經本院訊問後，裁定自100年9
    月21日起延長羈押2月，並繼續禁止接見通信在案。
二、聲請意旨略以：被告就本案已坦承不諱，且本案亦經本院言
    詞辯論終結，已無勾串共犯之虞，被告日後必定配合司法調
    查及執行，被告之所以屢屢誤蹈法網，係囿於學識有限，日
    後必定深自悔悟，另被告羈押迄今已逾7 月，並罹有高血壓
    、白內障等疾病，應無繼續羈押之必要，爰依法聲請具保停
    止羈押等語。
三、經查：
  (一)本案被告所涉違反森林法第52條第1項第1款、第6 款於保安
    林地內竊取森林主產物，為搬運贓物使用車輛罪，非屬法定
    最重本刑3 年以下有期徒刑之罪，而被告雖主張罹有白內障
    、高血壓等疾病，然未見被告釋明所罹患上開疾病具非予交
    保不能治療之情，從而，本件尚無刑事訴訟法第114 條不得
    駁回具保聲請之事由至明。
  (二)又查，本案被告固坦承以車輛載運扁柏，然被告矢口否認與
    同案被告具犯意聯絡及行為分擔，然就被告此部分之行為有
    檢察官起訴書及追加起訴書「證據清單」欄所提出之各項證
    據可資證明，且本案已於100年11月9日辯論終結，並定於同
    年11月23日宣判，本院經審酌全案事證後，認為被告罪證明
    確，且與同案被告具犯意聯絡及行為分擔，與同案被告間屬
    共同正犯甚明，然同案被告目前均未到案，則被告確有勾串
    共犯之動機存在，考量上情，認以本案尚在訴訟階段，倘准
    許被告停止羈押交保在外，恐難確保其於後續刑事訴訟程序
    中不與未到案勾串甚明。
  (三)末按法院對被告執行之羈押，其本質上係屬為保全被告使訴
    訟程序得以順利進行，或為保全證據、保全對被告刑罰之執
    行之目的，所實施之剝奪人身自由之強制處分，是對被告有
    無繼續羈押之必要，當由法院以上述羈押之目的依職權為之
    目的性裁量。而本院考量為達成上開保全刑事訴訟程序進行
    即避免被告逃亡之目的，仍難以羈押以外其他對被告之自由
    權利侵害較輕微之強制處分措施替代，又經權衡羈押措施對
    於被告權利侵害之程度，與為達成保全被告、保全證據、確
    保刑事訴訟程序等落實國家刑罰權之公益後，認對被告採此
    拘束人身自由措施仍屬相當而必要之手段，而仍有繼續羈押
    被告之必要。至於聲請人所舉上情，仍不足以影響上開繼續
    羈押被告之原因及必要，併予說明。
四、綜上，本案聲請人聲請具保停止羈押，本院認被告實施羈押
    之原因仍屬存在，且不能因具保而使之消滅，而有繼續羈押
    被告之必要，故聲請人向本院提出具保聲請，即難准許，應
    予駁回。
五、據上論斷，應依刑事訴訟法第121條第1項裁定如主文。
中    華    民    國   100    年    11    月    23    日
                  刑事第十庭  審判長法  官  江德民
                                    法  官  林文慧
                                    法  官  華澹寧
以上正本證明與原本無異。
如不服本裁定，應於裁定送達後5 日內向本院提出抗告狀。
                                    書記官  徐珮綾
中    華    民    國   100    年    11    月    23    日